臺灣臺中地方法院刑事判決
111年度交易字第778號
公  訴  人  臺灣臺中地方檢察署檢察官
被      告  洪士雅


上列被告因公共危險案件，經檢察官提起公訴（111年度偵字第1
8749號），聲請改依協商程序而為判決，本院依協商程序判決
如下：
    主    文
洪士雅駕駛動力交通工具而吐氣所含酒精濃度達每公升零點二五
毫克以上，累犯，處有期徒刑陸月，如易科罰金，以新臺幣壹仟
元折算壹日。
    犯罪事實及理由
一、本案犯罪事實及證據，除犯罪事實欄「在臺中市○○區○○○000
    號之餐廳內」應更正為「在臺中市○○區○○○路000號之餐廳內
    」，證據部分補充：「被告洪士雅於本院審理程序中之自白
    」外，餘均引用檢察官起訴書之記載（如附件）。
二、本件被告就檢察官起訴之犯罪事實，業已坦承並認罪，經檢
    察官與被告於審判外達成協商之合意，其合意內容為：被告
    違反公共危險之罪，累犯，願受有期徒刑6月，如易科罰金
    ，以新臺幣1000元折算壹日之宣告（准予易科罰金、易服勞
    役與否，為執行檢察官之權限，不在本協商之合意內）。經
    查，上開協商合意並無刑事訴訟法第455條之4第1項所列情
    形之一，檢察官聲請改依協商程序而為判決，本院爰不經言
    詞辯論，於協商合意範圍內為協商判決。
三、附記事項：
　　按受徒刑之執行完畢，或一部之執行而赦免後，5年以內故
    意再犯有期徒刑以上之罪者為累犯，為刑法第47條第1項所
    明定。被告前因酒後駕車犯公共危險罪案件，經臺灣彰化地
    方法院（下稱彰化地院）以106年度交簡字第2602號判決，
    判處有期徒刑4月，併科罰金新臺幣（下同）2萬元確定，有
    期徒刑業於民國107年3月19日易科罰金執行完畢，又因酒後
    駕車犯公共危險罪案件，經彰化地院以109年度交簡字第753
    號判決，判處有期徒刑5月確定，於110年1月12日易科罰金
    執行完畢，有臺灣高等法院被告前案紀錄表在卷可稽。被告
    於上述徒刑執行完畢後，5年以內故意再犯本案有期徒刑以
    上之罪，復審酌被告本案犯罪之動機、目的、手段、情節、
    素行及所生危害等一切情狀，認本案核無司法院大法官會議
    釋字第775號解釋意旨所指依刑法第47條第1項規定對被告加
    重最低本刑，即致生其所受之刑罰超過其所應負擔罪責之情
    形，協商合意依刑法第47條第1項規定加重其刑，並無不當
    之處。
四、應適用之法條：刑事訴訟法第455條之2第1項、第455條之4
    第2項、第455條之8、第454條第2項，刑法第185條之3第1項
    第1款、第47條第1項、第41條第1項前段，刑法施行法第1條
    之1第1項。
五、協商判決除有刑事訴訟法第455條之4第1項第1款於本訊問程
    序終結前，被告撤銷協商合意或檢察官撤回協商聲請者；第
    2款被告協商之意思非出於自由意志者；第4款被告所犯之罪
    非第455條之2第1項所得以協商判決者；第6款被告有其他較
    重之裁判上一罪之犯罪事實者；第7款法院認應諭知免刑或
    免訴、不受理者情形之一及違反同條第2項「法院應於協商
    合意範圍內為判決；法院為協商判決所科之刑，以宣告緩刑
    、2年以下有期徒刑、拘役或罰金為限。」之規定外，不得
    上訴。
六、如不服本案判決，且有上揭得上訴之情形，應於收受判決後
    20日內向本院提出上訴書狀，上訴於二審法院。
本案經檢察官詹益昌提起公訴，檢察官藍獻榮到庭執行職務。
中　　華　　民　　國　　111 　年　　7 　　月　　19　　日
                刑事第十八庭  法  官  張美眉
以上正本證明與原本無異。
如不服本判決應於收受送達後20日內向本院提出上訴書狀，並應
敘述具體理由；其未敘述上訴理由者，應於上訴期間屆滿後20日
內向本院補提理由書（均須按他造當事人之人數附繕本）「切勿
逕送上級法院」。
　　　　                      書記官  賴惠美
中　　華　　民　　國　　111 　年　　7 　　月　　19　　日
附錄本案論罪科刑法條
中華民國刑法第185條之3
駕駛動力交通工具而有下列情形之一者，處3年以下有期徒刑，
得併科30萬元以下罰金：
一、吐氣所含酒精濃度達每公升零點二五毫克或血液中酒精濃度
    達百分之零點零五以上。
二、有前款以外之其他情事足認服用酒類或其他相類之物，致不
    能安全駕駛。
三、服用毒品、麻醉藥品或其他相類之物，致不能安全駕駛。
因而致人於死者，處3年以上10年以下有期徒刑，得併科2百萬元
以下罰金；致重傷者，處1年以上7年以下有期徒刑，得併科1百
萬元以下罰金。
曾犯本條或陸海空軍刑法第54條之罪，經有罪判決確定或經緩起
訴處分確定，於十年內再犯第1項之罪因而致人於死者，處無期
徒刑或5年以上有期徒刑，得併科3百萬元以下罰金；致重傷者，
處3年以上10年以下有期徒刑，得併科2百萬元以下罰金。

附件
臺灣臺中地方檢察署檢察官起訴書                      力股
                                    111年度偵字第18749號
　　被　　　告　洪士雅　女　40歲（民國00年00月00日生）
　　　　　　　　　　　　住彰化縣○○鄉○○路0段000巷00弄
　　　　　　　　　　　　00號
　　　　　　　　　　　　國民身分證統一編號：Z000000000號
上列被告因公共危險案件，業經偵查終結，認應提起公訴，茲將
犯罪事實及證據並所犯法條分敘如下：
　　　　犯罪事實
一、洪士雅曾因酒後駕車公共危險案件，①經臺灣彰化地方法院
    以106年度交簡字第2602號判決判處有期徒刑4月，併科罰金
    新臺幣（下同）2萬元確定，②經同法院以109年度交簡字第7
    53號判決判處有期徒刑5月確定，業於民國110年1月12日易
    科罰金執行完畢。詎猶未知悔改，於111年2月14日23時許，
    在臺中市○○區○○○000號之餐廳內，飲用高粱酒後，仍於同年
    月15日2時許，駕駛車牌號碼000-0000號自小客車，自飲酒
    地出發，往彰化縣鹿港鎮行駛。嗣於111年2月15日2時19分
    許，行駛至臺中市梧棲區草湳里臺61縣道南下156.9公里處
    時，因不勝酒力，遂與陳淑萍所駕駛車牌號碼000-0000號自
    小客貨車發生碰撞，造成陳淑萍之頭部與肋骨處受傷。嗣經
    到場處理員警測試洪士雅之吐氣酒精濃度達每公升0.92毫克
    ，始查悉上情（洪士雅所涉過失傷害罪嫌部分，未據告訴；
    陳淑萍於事故後經警測試吐氣酒精濃度達每公升0.90毫克所
    涉公共危險罪嫌部分，另為緩起訴處分）。
二；案經臺中市政府警察局清水分局報告偵辦。
　　　　證據並所犯法條
一、上揭犯罪事實，業據被告洪士雅於警詢及本署偵查中坦承不
    諱，核與證人陳淑萍於警詢及本署偵查中陳述之情節相符，
    復有查獲員警職務報告、梧棲分駐所道路交通事故當事人酒
    精測定紀錄表、臺中市政府警察局舉發違反道路交通管理事
    件通知單、道路交通事故現場圖、道路交通事故調查報告表
    ㈠㈡等各1份，以及現場採證照片23張在卷可佐，足證被告自
    白與事實相符，其犯嫌洵堪認定。
二、核被告所為，係犯刑法第185條之3第1項第1款之公共危險罪
    嫌。其曾受有期徒刑之執行完畢，有本署刑案資料查註紀錄
    表1份在卷可參，於5年內故意再犯本件有期徒刑以上之罪，
    為累犯，請依刑法第47條第1項規定加重其刑。
三、依刑事訴訟法第251條第1項提起公訴。
　　此　致
臺灣臺中地方法院
中　　華　　民　　國　 111　　年　　5 　　月　　12　　日
　　　　　　　　　　　　　　　檢　察　官　詹益昌
本件正本證明與原本無異
中　　華　　民　　國　 111　　年　　5 　　月　　18　　日
                              書  記  官  黃意惠
附錄法條：
中華民國刑法第185條之3
駕駛動力交通工具而有下列情形之一者，處 3 年以下有期徒刑
，得併科 30 萬元以下罰金：
一、吐氣所含酒精濃度達每公升零點二五毫克或血液中酒精濃度
    達百分之零點零五以上。
二、有前款以外之其他情事足認服用酒類或其他相類之物，致不
    能安全駕駛。
三、服用毒品、麻醉藥品或其他相類之物，致不能安全駕駛。
因而致人於死者，處 3 年以上 10 年以下有期徒刑，得併科 2
百萬元以下罰金；致重傷者，處 1 年以上 7 年以下有期徒刑，
得併科 1 百萬元以下罰金。
曾犯本條或陸海空軍刑法第 54 條之罪，經有罪判決確定或經緩
起訴處分確定，於十年內再犯第 1 項之罪因而致人於死者，處
無期徒刑或 5 年以上有期徒刑，得併科 3 百萬元以下罰金；致
重傷者，處 3 年以上 10 年以下有期徒刑，得併科 2 百萬元以
下罰金。